# 请问各位高手（别样的收购形成）的商誉减值

提问人：JXCY_ZDP 时间：2015-01-23 10:44:26
收购的目的往往与不相同，最近遇到一个业务让我很困惑，A公司收购B公司是为了减少竞争对手，有利于市场定价，而B公司实际上是亏损，但B的存在导致行业竞争恶劣，产品价格下跌。而A收购B公司后，行业走向良好。B公司可以微薄盈利，但是从评估收益法上，此公司是净现值是小于支付对价的。这样情形下，商誉是否不存在、商誉是否应该减值呢，该如何测试呢？ 这个项目让我想起了一些收购案例： 美加净：该品牌原占有国内市场近20%的份额。 1990 年，上海家化与庄臣合资，“美加净”商标被搁置。上海家化于 1994 年出 5 亿元收回美加净商标，但已失去了宝贵时机。
中华牙膏： 1994 年初，联合利华取得上海牙膏厂的控股权，并采用品牌租赁的方式经营上海牙膏厂“中华”牙膏，如今，中华牙膏在市场上的份额已少得可怜。
活力 28 ： 1996 年，与德国美洁时公司合资后，双方规定的合资公司洗衣粉产量的50%使用“活力28”品牌的承诺没有兑现，前 3 年共投入1.84亿元用于“活力28”宣传的广告费用也成了一纸空文。“活力28”这个知名品牌从人们的记忆中渐渐消失了。
南孚电池：自 1999 年 9 月起，通过数次转让， 2003 年，72%的股权落入吉列手中，吉列的金霸王电池进入中国市场 10 年，市场占有率不及南孚的10%。而南孚被吉列控制后即退出海外市场，一半生产能力被闲置。如今这一曾经占领了大半个中国市场，中国第一的电池品牌已经不属于民族品牌了。
乐百氏： 2000 年，乐百氏被达能公司收购，现在乐百氏品牌已基本退出市场。此外，达能还在中国收购了上海梅林正广和饮用水公司50%股权，汇源果汁22.18%股权。还在乳业收购了蒙牛50%股权，光明20.01%股权。这些企业都拥有中国驰名商标，是行业的排头兵。
小护士：法国欧莱雅 2003 年收购小护士。 5 年后的今天，小护士在市场上也几乎销声匿迹。
苏泊尔：苏泊尔品牌销售额占压力锅市场40%，评估品牌价值16.248亿元。 2006 年 8 月，法国SEB（世界小家电头号品牌）获得苏泊尔控股权。
大宝： 2008 年 7 月 30 日，强生宣布完成对大宝的收购。至此，中国化妆品市场的竞争已形成外资主导的局面。 在这些案例下面，假设也形成了商誉，那么这些商誉又是如何处理呢？他们的收购决策如何做呢？不知道是否属于类似案例，请大家指教！

回答人：chenyiwei
这种情况下，购买日应当会形成商誉。但在减值测试时，不应将这部分商誉认定为仅归属于原先的被购买方，而是按照资产减值准则的规定，将其划分到可从其协同效应中获益的资产组或资产组组合，也就是有部分商誉可划归到A公司原有的资产组，统筹考虑减值问题。